臺灣士林地方法院刑事判決　　　　　　　 96年度易字第338號
公　訴　人　臺灣士林地方法院檢察署檢察官
被　　　告　甲○○
　　　　　　　　　　　(
上列被告因毒品危害防制條例案件，經檢察官提起公訴（95年度
毒偵字第1845號），被告於本院準備程序期日就被訴事實為有罪
之陳述，經本院合議庭裁定本案改由受命法官獨任以簡式審判程
序進行審理後，判決如下：
    主  文
甲○○施用第二級毒品，累犯，處有期徒刑陸月，如易科罰金，
以新臺幣壹仟元折算壹日。
扣案吸食器肆組、包裝安非他命之空袋壹個，均沒收。
    事  實
一甲○○前因施用毒品案件，經法院裁定送觀察、勒戒後，認無
  繼續施用毒品之傾向，於民國92年2 月14日執行完畢釋放出所
  ，並經臺灣板橋地方法院檢察署檢察官以92年度毒偵字第502
  號不起訴處分確定。又因施用毒品案件，經臺灣士林地方法院
  檢察署檢察官聲請簡易判決處刑，由本院以93年度士簡字第69
  4 號刑事簡易判決判處有期徒刑5 月確定，並於94年2 月15日
  縮刑期滿執行完畢（起訴書誤為94年2 月16日），猶不知悔改
  ，於前案觀察、勒戒執行完畢釋放（即92年2 月14日）後5 年
  內，復基於施用第二級毒品安非他命之犯意，於95年9 月13日
  下午8 時許，在其斯時台北縣淡水鎮坪頂里小坪頂72號2 樓住
  處，以將安非他命置入其所有吸食器內燒烤以吸食其煙氣之方
  式，施用第二級毒品安非他命1 次。嗣於翌日（即14日）下午
  6 時40分許，在上址為警查獲，並扣得其所有供施用毒品安非
  他命吸食器4 組及包裝安非他命之空袋1 個（並無證據證明內
  有毒品安非他命）而知上情。
二案經臺北縣政府警察局新莊分局報告臺灣士林地方法院檢察署
  檢察官偵查起訴。
    理  由
一本件被告所犯非死刑、無期徒刑、最輕本刑為3 年以上有期徒
  刑之罪，或高等法院管轄第一審之案件，被告於本院準備程序
  中，就被訴事實為有罪之陳述，經告以簡式審判程序之旨，並
  聽取檢察官、被告之意見後，本院合議庭裁定由受命法官進行
  簡式審判程序，是本件之證據調查，依刑事訴訟法第273 條之
  2 規定，不受同法第159 條第1 項、第161 條之2 、第161 條
  之3 、第163 條之1 及第164 條至第170 條規定之限制，合先
  敘明。
二上開犯罪事實，業據被告迭於警詢、檢察官偵查、本院準備程
  序及審理中坦承不諱，並有臺灣檢驗科技股份有限公司95年6
  月21日CH/2006/90806 號濫用藥物尿液檢驗報告1 紙附卷可參
  、且有吸食器4 組及包裝安非他命之袋子1 個扣案足稽，堪認
  被告之自白與事實相符，足以採信。
三又被告曾因施用毒品案件，經法院裁定送觀察、勒戒後，認無
  繼續施用毒品之傾向，於92年2 月14日執行完畢釋放出所，並
  經臺灣板橋地方法院檢察署檢察官以92年度毒偵字第502 號不
  起訴處分確定等情，有該不起訴處分書、法務部全國檢察官線
  上查詢刑案人犯在監所最新資料報表、臺灣高等法院被告前案
  紀錄表各1 份在卷可憑。足認被告於觀察勒戒執行完畢釋放後
  ，5 年內再犯施用第二級毒品安非他命之犯行堪以認定。本件
  事證明確，應依法論科。
四按安非他命係毒品危害防制條例第2 條第2 項第2 款明定之第
  二級毒品，不得擅自施用。核被告所為，係犯毒品危害防制條
  例第10條第2 項之施用第二級毒品罪。被告持有甲基安非他命
  進而施用，其持有毒品之低度行為為施用毒品之高度行為所吸
  收，不另論以持有毒品罪。被告有如事實欄所載之犯罪科刑及
  執行情形，此有臺灣高等法院被告前案紀錄表在卷可按，其係
  於受有期徒刑之執行完畢後，5 年內故意再犯本件有期徒刑以
  上之罪，為累犯，應依刑法第47條第1項之規定，加重其刑。
  爰審酌被告曾有施用毒品紀錄，經觀察勒戒後，竟又再度施用
  毒品，顯見其意志不堅，無法戒絕毒癮、犯罪之動機、手段、
  施用毒品為自戕行為，對身體健康產生危害及犯罪後於本院審
  判時坦承犯行之態度等一切情狀，量處如主文所示之刑。又被
  告之上開犯行，犯罪時間雖在96年4 月24日以前，然按中華民
  國96年罪犯減刑條例第5 條規定：「本條例施行前，經通緝而
  未於中華民國96年12月31日以前自動歸案接受偵查、審判或執
  行者，不得依本條例減刑。」，查被告經本院於96年7 月10日
  發佈通緝，於前述減刑條例施行後（96年7 月16日施行）之96
  年7 月17日為警緝獲，並非自動歸案接受審判，依前開規定，
  自不符合該條例得以減刑之規定，附此敘明。扣案包裝安非他
  命之袋子1 個（並無證據證明內有毒品安非他命）及吸食器4
  組，乃被告所有，皆係供施用第二級毒品安非他命之工具，而
  為供犯罪所用之物，亦經被告供述綦詳，爰依法均宣告沒收。
五公訴意旨另認：被告於95年6 月間某日起至同年95年9 月12日
  止，亦在上開住處，以前揭方式，每1 、2 月施用1 次之頻率
  ，多次施用安非他命，此部分亦涉毒品危害防制條例第10條第
  2 項之犯行云云，然按犯罪事實應依證據認定之，無證據不得
  認定其犯罪事實，刑事訴訟法第154 條定有明文。再被告之自
  白，不得作為有罪判決之唯一證據，仍應調查其他必要之證據
  ，以察其是否與事實相符，同法第156 條第2 項亦有明文。查
  被告雖自白：其自95年6 月間某日起至同年95年9 月13日下午
  8 時許止，以每1 、2 月施用1 次之頻率，施用安非他命多次
  ，然除被告95年9 月13日下午8 時施用安非他命之犯行外，其
  餘犯行，除被告自白外，別無證據可佐，自難僅憑被告之自白
  ，而認被告於上揭時間施用第二級毒品。此部分犯罪不能證明
  ，原應為無罪之諭知，然因檢察官認此部分與已起訴且經本院
  論罪科刑部分，有集合犯一罪之關係，爰不另為無罪之諭知。
六公訴人函請併案審理（即96年度毒偵字第948 號）意旨略以：
  被告自96年1 月間某時起至同年4 月20日中午12時止，亦以每
  2 星期施用1 次之頻率，反覆施用第二級毒品安非他命多次，
  與本件起訴之部分，有集合犯之關係，請求併予審理云云。查
  被告自96年1 月間某時起至同年4 月20日中午12時止，以每2
  星期施用1 次之頻率，反覆施用第二級毒品安非他命多次之犯
  行，雖據被告自白，並有臺灣檢驗科技股份有限公司濫用藥物
  檢驗報告l 紙，暨扣案之吸食器3 組可稽。然按「刑事法若干
  犯罪行為態樣，本質上原具有反覆、延續實行之特徵，立法時
  既予特別歸類，定為犯罪構成要件之行為要素，則行為人基於
  概括之犯意，在密切接近之一定時、地持續實行之複次行為，
  倘依社會通念，於客觀上認為符合一個反覆、延續性之行為觀
  念者，於刑法評價上，即應僅成立一罪。學理上所稱『集合犯
  』之職業性、營業性或收集性等具有重複特質之犯罪均屬之，
  例如經營、從事業務、收集、販賣、製造、散布等行為概念者
  是（最高法院95年度台上字第1079號判決要旨參照）」，亦即
  立法者針對特定刑罰規範之構成要件，已預設其本身係持續實
  行之複次行為，具備反覆、延續之行為特徵，故將之總括或擬
  制成一個構成要件之「集合犯」行為，因刑法評價上為構成要
  件之行為單數，應僅成立一罪。是「集合犯」之成立，需行為
  人基於概括之犯意，在密切接近之一定時、地持續實行之複次
  行為，依社會通念，於客觀上認為符合一個反覆、延續性之行
  為觀念者，始足當之。查被告雖供稱：伊95年9 月14日至95年
  12月底間亦有施用安非他命云云，然此除被告自白外，並無證
  據足佐，是被告該段期間有無施用安非他命，殊堪起疑。又被
  告供稱：伊95年9 月13日前是每1 、2 月施用1 次安非他命，
  96年1 月至96年4 月20日是每2 週施用1 次安非他命，95年9
  月14日至95年12月底是每週施用1 次安非他命，通常是心情不
  太好或看見他人在施用才跟著人家一起用等語（見本院審理筆
  錄第3 、4 頁），堪認被告是心情不好或見他人施用時，始起
  意施用安非他命。依上諸端，縱被告前述期間施用安非他命之
  自白屬實，仍難認被告係基於概括之犯意，在密切接近之一定
  時、地持續實行之複次行為，依社會通念，於客觀上難認係符
  合一個反覆、延續性之行為，是與本案起訴且經本院判決有罪
  部分，無從成立集合犯實質上一罪關係，本院無從併予審理，
  應退由檢察官，另行依法處理。
七據上論斷，應依刑事訴訟法第273 條之1 第1 項、第299 條第
  1 項前段，毒品危害防制條例第10條第2 項，刑法第11條前段
  、第第47條第1 項、38條第1 項第2 款，判決如主文。
八本案經檢察官陳銘鋒到庭執行職務。
中　　華　　民　　國　　96　　年　　8 　　月　　28　　日
　　　　　　　　  刑事第四庭  法　官　    江翠萍
以上正本證明與原本無異。
如不服本判決，應於判決送達後10日內，向本院提出上訴狀。
                              書記官      陳慧玲
中　　華　　民　　國　　96　　年　　8 　　月　　29　　日
附錄本案論罪科刑法條之依據：
毒品危害防制條例第10條第2項
施用二級毒品者，處3 年以下有期徒刑。
